臺灣高雄地方法院民事裁定
108年度消債更字第7號
聲  請  人  黃玉芯即黃薇榕即黃心芯
0000000000000000

0000000000000000

0000000000000000

代  理  人  李淑妃律師
上列當事人因消費者債務清理事件聲請更生，本院裁定如下：
    主  文
聲請人黃玉芯即黃薇榕即黃心芯自中華民國一百零八年四月十六
日下午四時起開始更生程序。
命司法事務官進行本件更生程序。
    理  由
一、聲請意旨略以：伊無力清償債務，曾向本院聲請前置調解但
    不成立，爰聲請准予更生等語。
二、按債務人不能清償債務或有不能清償之虞者，得依本條例所
    定更生或清算程序，清理其債務。債務人無擔保或無優先權
    之債務總額未逾新臺幣（下同）1,200 萬元者，於法院裁定
    開始清算程序或宣告破產前，得向法院聲請更生。法院開始
    更生程序之裁定，應載明其年、月、日、時，並即時發生效
    力。法院裁定開始更生或清算程序後，得命司法事務官進行
    更生或清算程序，必要時得選任律師、會計師或其他適當之
    自然人或法人一人為監督人或管理人。消費者債務清理條例
    （下稱本條例）第3 條、第42條第1 項、第45條第1 項及第
    16條第1 項分別定有明文。
三、經查：
㈠、聲請人於民國105年度及106年度申報所得分別為新臺幣（下
    同）1,342元、1,290元，名下無財產，有富邦人壽保單解約
    金6,935元、台灣人壽保單則無解約金；又聲請人自陳自106
    年1月起受雇友人王雪娥，擔任保險業務助理，負責協助行
    政事務、外務送件，每週工作3日，每日4小時，如無人需要
    服務，即回台南照顧母親，每月收入約6,000元，另於107年
    間兼職幫忙團購物品，每月收入約1,779元，現已無幫人團
    購，至美商亞洲美樂家有限公司台灣分公司直銷收入部分，
    業於107年1月取消會員，現未領取任何補助，如收入不足支
    出，係向妹妹預借等情，有財政部高雄國稅局105年至106年
    綜合所得稅各類所得資料清單及財產歸屬資料清單【本院10
    7年度司消債調字第582號卷（下稱調卷）第12至14頁】、財
    產及收入狀況說明書（調卷第3至7頁）、債權人清冊（調卷
    第9至10頁）、戶籍謄本（調卷第21頁）、勞工保險被保險
    人投保資料表（調卷第20頁）、個人商業保險查詢結果表（
    本案卷第31頁）、財團法人金融聯合徵信中心前置協商專用
    債權人清冊（調卷第15至17頁）、信用報告（調卷第18至19
    頁）、臺南市政府社會局函（本案卷第32頁）、收入切結書
    表（本案卷第19頁）、在職證明（本案卷第29頁）、美商亞
    洲美樂家有限公司台灣分公司函（本案卷第15頁）、存簿（
    本案卷第23至27頁）、台灣人壽保險股份有限公司函（本案
    卷第13至14頁）、富邦人壽保險股份有限公司陳報狀（本
    案卷第33至34頁）等附卷可證。則在別無其他資料可認聲請
    人有其他收入之情形下，以其自陳每月收入6,000元核算現
    在償債能力之基礎，堪認妥適。
㈡、關於聲請人個人日常必要支出部分，按債務人必要生活費用
    ，以最近一年衛生福利部或直轄市政府所公告當地區每人每
    月最低生活費一點二倍定之，本條例第64條之2第1項定有明
    文。本院參酌衛福部社會司所公告108年度高雄市最低生活
    費為13,099元，則聲請人每月最低生活所必需除有特殊情形
    並有證據證明者外，自宜以此之1.2倍即15,719元為度，始
    得認係必要支出。又聲請人陳稱住於友人王雪娥所有房屋，
    客觀上無房屋費用支出，故於計算聲請人個人每月必要生活
    費時，即應自前開已包括聲請人居住費用在內之每月最低生
    活費用中，扣除相當於房租支出所佔比例（大約為24.36％）
    。依此計算結果，聲請人每月之必要生活費應以11,890元為
    準【計算式：15,719－（15,719×24.36%）＝11,890】。聲請
    人主張每月必要支出約9,000元，低於本院計算之基準，尚
    屬合理。
㈢、承上，聲請人目前每月收入6,000元，扣除個人必要支出9,00
    0元後，已無餘額，然聲請人表明欲聲請更生程序且可提出
    每月500元之還款方案，而聲請人目前負債總額為4,139,199
    元（調卷第35至43頁、第46頁，包括：第一銀行、國泰世華
    銀行、兆豐銀行、遠東銀行、元大銀行、台新銀行、中國信
    託銀行、良京實業股份有限公司、滙誠第二資產管理股份有
    限公司），扣除富邦人壽保單解約金6,935元後，以每月所
    餘逐年清償，至少須約689年【計算式：（4,139,199－6,938
    ）÷500÷12≒689】始能清償完畢，應認其已不能清償債務。
    此外，聲請人無擔保或無優先權之債務總額未逾1,200萬元
    ，且無本條例第6條第3項、第8條或第46條各款所定駁回更
    生聲請之事由存在。則聲請人聲請更生為有理由，應予准許
    ，爰命司法事務官進行本件更生程序。
四、依本條例第11條第1 項、第45條第1 項、第16條第1 項，裁
    定如主文。
中　　華　　民　　國　 108　　年　　4 　　月　　16　　日
              　　民事庭　　法　　　官　沈建興
以上正本係照原本作成。
本裁定不得抗告。
中　　華　　民　　國　 108　　年　　4 　　月　　16　　日
  　                        書記官　胡美儀